【裁判字號】    95,簡上,249
【裁判日期】    951031
【裁判案由】    竊盜
【裁判全文】
臺灣桃園地方法院刑事判決             95年度簡上字第249號
上  訴  人  台灣桃園地方法院檢察署檢察官
被      告  甲○○
                      4號8樓
上列上訴人因被告竊盜案件，不服本院簡易庭95年度桃簡字第10
49號中華民國95年5 月8 日第一審簡易判決（聲請案號：臺灣桃
園地方法院檢察署95年度偵字第7612號），提起上訴，本院判決
如下：
    主  文
上訴駁回。
    事  實
一、甲○○意圖為自己不法之所有，於民國95年3 月14日晚上7
    時許，在桃園縣中壢市中原大學校區旁，以自備鑰匙竊取莊
    詩怡所有車號CZ5-832 號重型機車，竊取得手後，供己代步
    使用。嗣於同年月16日晚上11時30分許，騎乘上開車輛行經
    桃園縣桃園市○○路3 巷土地工廟前，為警查獲。
二、案經桃園縣政府警察局桃園分局報請臺灣桃園地方法院檢察
    署檢察官偵查後聲請以簡易判決處刑。
    理  由
一、訊據被告甲○○對於上揭犯罪事實，於警詢、偵查、本院準
    備程序及審理時均坦承不諱，並經證人即被害人莊詩怡於警
    詢時證述其所有之車牌號碼CZ5-832 號號重型機車失竊等情
    ，甚為明確（見95年度偵字第4181號卷第76頁至第77頁），
    並有贓物代保管單、車輛竊盜詳細資料畫面附卷可稽（見95
    年度偵字第7612號卷第18頁、第19頁），此外，復有被告所
    有用以竊取上開機車之鑰匙1 支扣案可資佐證。從而，本件
    事證明確，被告犯行堪以認定，應予依法論科。
二、按被告行為後，94年2 月2 日修正公布之刑法，業於95年7
    月1 日施行，新刑法第2 條第1 項之規定，係規範行為後法
    律變更所生新舊法律比較適用之準據法，於新刑法施行後，
    應適用新刑法第2 條第1 項之規定，為「從舊從輕」之比較
    。另於比較時應就罪刑有關之共犯、未遂犯、想像競合犯、
    牽連犯、連續犯、結合犯，以及累犯加重、自首減輕暨其他
    法定加減原因（如身分加減）與加減比例等一切情形，本於
    統一性及整體性原則，綜其全部罪刑之結果而為比較（最高
    法院95年5 月23日刑事庭第8 次會議決議參照）。本案涉及
    法律變更之部分如下：
  (一)刑法第320 條第1 項之竊盜罪，其法定刑為得科500 元以下
    罰金，然被告行為後，於95年6 月14日增訂刑法施行法第1
    條之1 ，並規定：「中華民國94年1 月7 日刑法修正施行後
    ，刑法分則編所定罰金之貨幣單位為新臺幣。94年1 月7 日
    刑法修正時，刑法分則編未修正之條文定有罰金者，自94年
    1 月7 日刑法修正施行後，就其所定數額提高為30倍。但72
    年6 月26日至94年1 月7 日新增或修正之條文，就其所定數
    額提高為3 倍。」，且94年2 月2 日公布95年7 月1 日施行
    之刑法第33條第5 款修正為：「主刑之種類如下：˙˙˙五
    、罰金：新臺幣1,000 元以上，以百元計算之」，是依修正
    後之法律，刑法第320 條第1 項竊盜罪所得科處之罰金刑最
    高為新臺幣15,000元、最低為新臺幣1,000 元；而被告行為
    時適用之罰金罰鍰提高標準條例第1 條前段規定：「依法律
    應處罰金、罰鍰者，就其原定數額得提高為2 倍至10倍。但
    法律已依一定比率規定罰金或罰鍰之數額或倍數者，依其規
    定」、現行法規所定貨幣單位折算新臺幣條例第2 條規定：
    「現行法規所定金額之貨幣單位為圓、銀元或元者，以新臺
    幣之3 倍折算之」，及修正前刑法第33條第5 款規定：「主
    刑之種類如下：˙˙˙五、罰金：1 元以上」，是依行為時
    之法律，刑法第320 條第1 項竊盜罪所得科處之罰金刑最高
    為新臺幣15,000元、最低為新臺幣30元。因此，比較上述修
    正前、後之刑罰法律，自以被告行為時之舊法即依修正前刑
    法第33條第5 款，並配合罰金罰鍰提高標準條例第1 條前段
    ，對被告為有利。
  (二)而被告行為時之刑法第41條第1 項前段規定：「犯最重本刑
    為5 年以下有期徒刑以下之刑之罪，而受6 個月以下有期徒
    刑或拘役之宣告，因身體、教育、職業、家庭之關係或其他
    正當事由，執行顯有困難者，得以1 元以上3 元以下折算1
    日，易科罰金」；又被告行為時之易科罰金折算標準，修正
    前罰金罰鍰提高標準條例第2 條前段（94年5 月17日修正刪
    除）規定，就其原定數額提高為100 倍折算1 日，則本件被
    告行為時之易科罰金折算標準，應以銀元300 元折算1 日，
    經折算為新臺幣後，應以新臺幣900 元折算為1 日。惟95年
    7 月1 日施行之刑法第41條第1 項前段則規定：「犯最重本
    刑為5 年以下有期徒刑以下之刑之罪，而受6 個月以下有期
    徒刑或拘役之宣告者，得以新臺幣1,000 元、2,000 元或3,
    000 元折算1 日，易科罰金。」比較修正前後之易科罰金折
    算標準，以95年7 月1 日修正公布施行前之規定，較有利於
    被告，則本件依刑法第2 條第1 項前段之規定，應適用修正
    前刑法第41條第1 項前段之規定，定其易科罰金之折算標準
    。
  (三)綜合上述各條文修正前、後之比較，揆諸前揭最高法院決議
    及修正後刑法第2 條第1 項規定之「從舊從輕」原則，被告
    自應適用其行為時之法律，即修正前刑法之相關規定及修正
    廢除前罰金罰鍰提高標準條例第2 條規定，予以論處。
  (四)以往實務見解，認原判決未及比較適用新舊法時，上訴後，
    雖比較結果以舊法有利於行為人，而原判決別無其他撤銷事
    由，仍應由本院以此為由撤銷改判。惟修正後之規定係以適
    用行為時法為原則，因此原判決雖未及比較適用，然上訴本
    院後，經比較新舊法，行為後之法律並非較有利於行為人，
    仍應適用行為時法，則原判決適用行為時法即無不當，自不
    構成撤銷之事由。
三、核被告所為係犯刑法第320 條第1 項之竊盜罪。原審適用刑
    事訴訟法第449 條第1 項前段、第450 條第1 項、第454 條
    第2 項、刑法第320 條第1 項、第41條第1 項前段、第38
    條第1 項第2 款，罰金罰鍰提高標準條例第1 條前段、第2
    條，量處被告有期徒刑3 月，並諭知易科罰金之折算標準，
    並將被告所有供犯罪所用之鑰匙1 支，依刑法第38條第1 項
    第2 款，宣告沒收，經核審酌被告為圖一己之便，並竊取他
    人之車輛使用，已造成對他人財產安全之危害，惡性非輕，
    惟念其犯罪後坦承犯行，顯有認錯悔過之意，態度尚佳等一
    切情狀，認原審認事用法並無不當，量刑亦屬妥適。
四、檢察官上訴意旨略以：被告甲○○另於95年1 月14日上午8
    時許，在桃園縣中壢市○○○街62號前，以自備鑰匙竊取許
    琇麗所有之車號5751-FS 自小貨車，嗣於同年月28日駕駛上
    開車輛型經桃園縣桃園市○○街3 巷8 號前，為警查獲。被
    告上述竊盜犯行與原審判決認定之竊盜罪間，應成立連續犯
    ，屬裁判上一罪，原審未及審酌，難謂允當，爰請併案審理
    本署95年偵字第4181號，將原判決撤銷改判。訊據被告，堅
    決否認上情，辯稱：上開車輛係向綽號「阿順」所借，並非
    伊所竊等語。經查：許琇麗失竊之車號5751-FS 自小貨車，
    雖係被告於95年1 月28日下午4 時20分許騎乘經過桃園縣桃
    園市○○街3 巷8 號前為警查獲，此有證人許琇麗之證詞，
    及桃園縣政府警察局八德分局搜索扣押筆錄、車輛竊盜資料
    個別查詢報表、查獲車輛認可資料、車輛協尋證明單，在卷
    可稽，堪認該車失竊後，在查獲當天係被告所使用。然此僅
    能證明，失竊之車在被查獲當天為被告所使用，並無法由此
    推認車輛為被告所竊。依上所述，並無證據證明被告竊取上
    開車輛，自不能以在查獲當時該車係被告所駕駛及被告無法
    交代車輛來源，即推認被告竊取上開車輛。綜上所述，並無
    證據證明被告竊取上開車輛，是本件檢察官上訴為無理由，
    應予駁回。
據上論斷，應依刑事訴訟法第455 條之1 第1 項、第3 項、第
368 條，判決如主文。
本案經檢察官姚重珍到庭執行職務。
中    華    民    國    95    年    10    月    31    日
                  刑事第一庭  審判長法  官  曾  淑  華
                                    法  官  黃  梅  淑
                                    法  官  朱  美  璘
以上正本證明與原本無異
不得上訴
                                    書記官  楊  鳳  滿
中    華    民    國    95    年    11    月    3     日
附錄本案論罪科刑法條全文：
中華民國刑法第320條
（普通竊盜罪、竊佔罪）
意圖為自己或第三人不法之所有，而竊取他人之動產者，為竊盜
罪，處5年以下有期徒刑、拘役或5百元以下罰金。
意圖為自己或第三人不法之利益，而竊佔他人之不動產者，依前
項之規定處斷。
前二項之未遂犯罰之。


司法院資訊處製作；財團法人民間司法改革基金會備份。
